臺灣臺中地方法院刑事判決
111年度交訴字第199號
公  訴  人  臺灣臺中地方檢察署檢察官
被      告  吳軍  



上列被告因肇事逃逸罪等案件，經檢察官提起公訴（111年度偵
字第17415號），被告於本院準備程序中就被訴事實為有罪之陳
述，經告以簡式審判之旨，並聽取當事人意見後，本院合議庭裁
定由受命法官獨任進行簡式審判程序，判決如下：
    主    文
甲○犯駕駛動力交通工具發生交通事故致人傷害而逃逸罪，處有
期徒刑陸月，如易科罰金，以新臺幣壹仟元折算壹日。
    犯罪事實
一、甲○於民國111年2月9日20時19分許，駕駛車牌號碼000-0000
    號自用小客車（下稱系爭汽車），行經臺中市西屯區黎明路
    2段與朝馬三街交岔路口時，本應注意路口號誌顯示紅燈，
    應遵守紅燈號誌指示停車，而依當時天氣晴、夜間有照明、
    柏油路面乾燥、無障礙物等並無不能注意之情事，竟仍疏於
    注意及此而違規闖紅燈，與當時由乙○○騎乘且綠燈直行通過
    該路口之車牌號碼000-000號普通重型機車碰撞，致乙○○人
    車倒地，受有頭部及骨盆挫傷、薦骨線性閉鎖性骨折、左側
    手部、左側大腿、左側膝部、左側小腿擦傷等傷害（甲○涉
    嫌過失傷害部分，由本院另行審結）。詎甲○明知駕駛系爭
    汽車肇事，且應能預見乙○○已因車禍受傷，竟基於肇事逃逸
    之犯意，未停留在現場為向傷者或警察等有關機關表明身分
    等必要措施，隨即駕駛上開車輛離開現場。嗣經警由系爭汽
    車於撞擊後遺留在場之車牌，聯繫系爭汽車車主即甲○僱主
    ，再循線查悉上情。
二、案經乙○○訴由臺中市政府警察局第六分局報告臺灣臺中地
    方檢察署檢察官偵查起訴。
    理    由
一、本件被告甲○所犯係死刑、無期徒刑或最輕本刑為三年以上
    有期徒刑或高等法院管轄第一審案件以外之罪，其於準備程
    序期日就被訴事實為有罪之陳述，經本院告知簡式審判程序
    之旨，並聽取公訴人、被告之意見後，依刑事訴訟法第273
    條之1第1項規定，裁定由受命法官獨任進行簡式審判程序，
    且依同法第273條之2規定，不適用傳聞法則有關限制證據能
    力之相關規定，合先敘明。
二、上開犯罪事實，業據被告坦承不諱，核與被害人即證人乙○○
    於警詢及偵查中證述情節尚屬相符（見偵卷第23至26頁、第
    105至106頁），並有臺中市政府警察局第六分局刑案呈報單
    、警員職務報告、中山醫學大學附設醫院111年2月9日診斷
    證明書、臺中市政府警察局道路交通事故初步分析研判表、
    道路交通事故現場圖、道路交通事故調查報告表㈠、㈡、交通
    事故補充資料表、現場照片、路口監視器畫面翻拍照片、證
    號查詢汽車、機車駕駛人、車輛詳細資料報表等件在卷可參
    （見偵卷第13至15頁、第31至39頁、第43至75頁、第79至83
    頁、第87至93頁）。綜上各節相互佐證，被告自白核與事實
    相符，應堪採信。又汽車行駛至交岔路口，其行進、轉彎，
    應遵守燈光號誌，道路交通安全規則第102條第1項第1款定
    有明文。被告駕駛小客車上路，對於上開交通安全規則應當
    知悉並遵守之，且依當時天候、路況、視距等客觀情形，並
    無不能注意之特別情事，竟貿然闖紅燈，致與告訴人乙○○所
    騎乘機車發生碰撞，被告駕車行為顯有過失。且依上揭事證
    ，被告前開交通過失行為，與告訴人所受之傷害結果，具有
    直接因果關係，應屬明確。以被告案發時年齡及具有相當社
    會經驗，當可預見在此撞擊之下，告訴人極有可能受有輕重
    不等之傷害，然被告竟未留在現場協助等候警方前來處理，
    亦未留下身分資料或聯絡方式，逕自離去。本案事證明確，
    被告犯行堪以認定，應予依法論科。
三、是核被告所為，係犯刑法第185條之4第1項前段之駕駛動力
    交通工具發生交通事故致人傷害而逃逸罪。另被告於本件車
    禍肇事後逃逸，本案係經警員連繫車主並輾轉獲悉使用車輛
    人為本案被告，由警方聯繫被告到案說明，業據被告於本院
    準備程序供稱在案（見本院卷第45頁），並有臺中市政府警
    察局道路交通事故肇事人自首情形紀錄表上記載之「經警方
    通知至隊製作筆錄」內容可佐（見偵卷第85頁），是本案司
    法警察顯於被告到案說明前，已發覺犯罪嫌疑人，本案自無
    須依刑法第62條前段規定減輕其刑，附此敘明。
四、爰審酌：被告犯罪情節，被害人所受傷勢狀況，被告犯後坦
    認全部犯行，雖與告訴人成立調解，但不願履行之態度（見
    本院卷第71頁、第79頁）；被告大專畢業，從事通訊及節能
    ，月收入新臺幣4萬多，有三個未成年子女要扶養，不用扶
    養父母（見本院卷第57至58頁）等一切情狀，量處如主文所
    示之刑，並諭知易科罰金之折算標準。
五、據上論斷，應依刑事訴訟法第273條之1第1項、第299條第1
    項前段，刑法第185條之4第1項前段、第41條第1項前段，判
    決如主文。
本案經檢察官張國強提起公訴，檢察官丙○○到庭執行職務。
中　　華　　民　　國　　111 　年　　8 　　月　　25　　日
                刑事第十八庭  法  官  張美眉
以上正本證明與原本無異。
如不服本判決應於收受送達後20日內向本院提出上訴書狀，並應
敘述具體理由；其未敘述上訴之理由者，應於上訴期間屆滿後20
日內向本院補提理由書（均須按他造當事人之人數附繕本）「切
勿逕送上級法院」。
告訴人或被害人如不服判決，應備理由具狀向檢察官請求上訴，
上訴期間之計算，以檢察官收受判決正本之日起算。
　　　                      　書記官  賴惠美
中　　華　　民　　國　　111 　年　　8 　　月　　25　　日
附錄本案論罪科刑法條全文：
中華民國刑法第185條之4
駕駛動力交通工具發生交通事故，致人傷害而逃逸者，處6月以
上5年以下有期徒刑；致人於死或重傷而逃逸者，處1年以上7年
以下有期徒刑。
犯前項之罪，駕駛人於發生交通事故致人死傷係無過失者，減輕
或免除其刑。